【裁判字號】    95,訴,3667
【裁判日期】    950208
【裁判案由】    毒品危害防制條例
【裁判全文】
臺灣板橋地方法院刑事判決              95年度訴字第3667號
公  訴  人  臺灣板橋地方法院檢察署檢察官
被      告  甲○○
上列被告因違反毒品危害防制條例案件，經檢察官提起公訴（95
年度毒偵字第7123號），本院依簡式審判程序判決如下：
    主  文
甲○○施用第一級毒品，累犯，處有期徒刑捌月；扣案之第一級
毒品海洛因壹包（淨重零點零貳公克，空包裝重零點參柒公克）
沒收銷燬之，扣案之注射針筒壹支沒收。又施用第二級毒品，累
犯，處有期徒刑肆月。應執行有期徒刑拾月；扣案之第一級毒品
海洛因壹包（淨重零點零貳公克，空包裝重零點參柒公克）沒收
銷燬之，扣案之注射針筒壹支沒收。
    事  實
一、甲○○曾因殺人案件，經本院以八十三年度少重訴字第四號
    判決判處有期徒刑十一年確定，又因竊盜案件，經本院判處
    有期徒刑十月諭知緩刑確定，嗣其緩刑經撤銷，並與上開有
    期徒刑十一年接續執行，於民國八十八年七月八日縮短刑期
    假釋出獄，刑期至九十四年十一月二十七日屆滿，其假釋未
    經撤銷，以已執行論。其另因施用毒品案件，經裁定送觀察
    、勒戒及強制戒治後，於九十五年七月十四日因無繼續強制
    戒治之必要，而執行完畢釋放，並由臺灣板橋地方法院檢察
    署檢察官以九十五年度戒毒偵字第三二八號為不起訴處分確
    定。詎猶不知悔改，於前次強制戒治執行完畢釋放後五年內
    ，基於施用第一級毒品海洛因之犯意，於九十五年十月十七
    日晚間十時許，在臺北縣三重市勝利園旅社內，以皮下注射
    方式，施用海洛因一次；另基於施用第二級毒品安非他命之
    犯意，於同日下午八時許，在相同處所，以燒烤吸食方式，
    施用安非他命乙次。嗣於同年月十八日下午二時三十分許，
    在臺北縣三重市○○路二二四巷巷口為警查獲，並扣得甲○
    ○所有之海洛因一包（驗餘淨重零點零二公克，空包裝重零
    點三七公克），及甲○○所有、供其施用海洛因之注射針筒
    一支。
二、案經臺北縣政府警察局三重分局移送臺灣板橋地方法院檢察
    署檢察官偵查起訴。本院於準備程序進行中，被告甲○○就
    被訴事實為有罪之陳述，經告知簡式審判程序之旨，並聽取
    公訴人、被告之意見後，本院合議庭裁定由受命法官獨任進
    行簡式審判程序。
    理  由
一、上揭犯罪事實，業據被告於本院準備程序、審理時均自白不
    諱，其於九十五年十月十八日為警查獲後採集之尿液檢體，
    經送臺灣檢驗科技股份有限公司以酵素免疫分析法初驗、氣
    相層析質譜儀法複驗之結果，確呈嗎啡、安非他命陽性反應
    ，有該公司於九十五年十一月三日出具之濫用藥物尿液檢驗
    報告一份、被移送人姓名代碼對照表一紙在卷可稽（見本院
    卷第十六頁、第十九頁）。又警方於同日自被告身上扣得之
    白粉一包，經送驗結果，確為海洛因，驗餘淨重零點零二公
    克，空包裝重零點三七公克之事實，復有法務部調查局九十
    五年十一月十九日調科壹字第０九五二三０三八四一０號鑑
    定通知書一份附卷足憑（見偵查卷第三十二頁），另有注射
    針筒一支扣案可證，足認被告之自白與事實相符。再者，被
    告前因施用毒品案件，經送觀察、勒戒及強制戒治，於九十
    五年七月十四日執行強制戒治完畢釋放，並由臺灣板橋地方
    法院檢察署檢察官以九十五年度戒毒偵字第三二八號為不起
    訴處分等情，有臺灣高等法院被告前案紀錄表一份在卷可考
    。從而被告於前次強制戒治執行完畢釋放後，五年內再犯施
    用第一級、第二級毒品罪，事證明確，其犯行堪予認定。
二、核被告所為，係犯毒品危害防制條例第十條第一項之施用第
    一級毒品罪，及同條第二項之施用第二級毒品罪。其為施用
    而持有海洛因、安非他命之低度行為，分別為施用之高度行
    為所吸收，均不另論罪。被告前因殺人案件，經本院以八十
    三年度少重訴字第四號判決判處有期徒刑十一年確定，又因
    竊盜案件，經本院判處有期徒刑十月諭知緩刑確定，嗣其緩
    刑經撤銷，並與上開有期徒刑十一年接續執行，於八十八年
    七月八日縮短刑期假釋出獄，刑期至九十四年十一月二十七
    日屆滿，其假釋未經撤銷，以已執行論之事實，有臺灣高等
    法院被告前案紀錄表一份在卷可考，其受有期徒刑之執行完
    畢，五年內故意再犯本件有期徒刑以上之罪，為累犯，應依
    法加重其刑。所犯上開二罪，犯意各別，行為互殊，應分論
    併罰。爰審酌被告前已因施用毒品，獲得不起訴處分之寬典
    ，竟猶不知遠離毒害，顯然漠視法令之禁制，惟坦承犯行之
    犯後態度，暨其犯罪之動機、目的、所生危害等一切情狀，
    分別量處如主文所示之刑，並定其應執行刑。扣案之海洛因
    一包，就其中驗餘淨重零點零二公克之海洛因部分，應依毒
    品危害防制條例第十八條第一項前段規定諭知沒收銷燬之；
    至於裝盛上開海洛因之外包裝袋，因依鑑驗毒品之標準作業
    流程，毒品秤重主要以傾倒方式，必要時輔以刮杓刮取，儘
    可能將原送驗包裝物內毒品與包裝物分離後個別秤重，所得
    之毒品重量登載為「淨重」，包裝物重量則登載為「空包裝
    重」，然依上述二種方式分離，原送驗包裝物內均仍會有微
    量毒品成分殘留，此為本院歷來辦理毒品案件職務上所知悉
    ，上開外包裝袋既仍含有微量海洛因成分無法析離，爰併依
    前揭規定宣告沒收銷燬之。另扣案之注射針筒一支，係被告
    所有供其施用海洛因之替代器具，業據被告於本院審理時供
    陳明確，爰依刑法第三十八條第一項第二款之規定宣告沒收
    。
三、末查本案被告施用海洛因、安非他命之次數各僅單一，尚無
    積極證據足認被告施用毒品已經成癮，故本院認尚毋庸依刑
    法第八十八條規定諭知被告於刑之執行前入相當處所施以禁
    戒，附此敘明。
四、如不服本判決，得自收受送達之日起十日內，向本院提出上
    訴。
據上論斷，應依刑事訴訟法第二百七十三條之一第一項、第二百
九十九條第一項前段，毒品危害防制條例第十條第一項、第二項
、第十八條第一項前段，刑法第十一條前段、第四十七條第一項
、第五十一條第五款、第三十八條第一項第二款，判決如主文。
本案由檢察官丙○○、乙○○提起公訴，經檢察官溫祖德到庭執
行職務。
中    華    民    國    95    年    2     月    8     日
                  刑事第十庭    法  官  劉元斐
上列正本證明與原本無異。
如不服本判決，應於判決送達後十日內向本院提出上訴狀 (應附
繕本) ，上訴於臺灣高等法院。
                                書記官  郭玉芬
中    華    民    國    95    年    2     月    8     日
附錄本案論罪科刑所引法條：
毒品危害防制條例第十條：
施用第一級毒品者，處六月以上五年以下有期徒刑。
施用第二級毒品者，處三年以下有期徒刑。


司法院資訊處製作；財團法人民間司法改革基金會備份。
